臺灣新北地方法院刑事判決　
111年度審易字第596號
公  訴  人  臺灣新北地方檢察署檢察官
被      告  陳尚斌




                    （另案於法務部矯正署臺北監獄臺北分監執行中）
上列被告因竊盜案件，經檢察官提起公訴（111年度偵字第649號
），被告就被訴事實為有罪陳述，本院改行簡式審判程序審理，
判決如下：
    主  文
陳尚斌犯侵入住宅竊盜罪，處有期徒刑柒月。未扣案之犯罪所得
水蜜桃禮盒柒箱沒收，於全部或一部不能沒收或不宜執行沒收時
，追徵其價額。
    事實及理由
一、本件犯罪事實及證據，除證據部分補充「被告陳尚斌於本院
    準備程序、審理時之自白」外，其餘均引用如附件檢察官起
    訴書之記載。
二、論罪科刑：
  ㈠核被告所為，係犯刑法第321條第1項第1款之侵入住宅竊盜罪
    。
　㈡被告前因①詐欺等案件，經本院以107年度審簡字第1295號判
    決判處有期徒刑3月確定；②詐欺等案件，經本院以107年度
    審簡字第1317號判決判處有期徒刑4月確定；③竊盜案件，經
    本院以107年度簡字第8369號判決判處有期徒刑3月確定；④
    竊盜案件，經本院以107年度簡字第7653號判決判處有期徒
    刑2月（3次）、6月，應執行有期徒刑7月確定；⑤竊盜案件
    ，經本院以108年度審簡字第430號判決判處有期徒刑2月（4
    次），應執行有期徒刑6月確定；⑥竊盜案件，經本院以108
    年度簡字第2710號判決判處有期徒刑3月確定（下稱甲刑期
    ）；⑦竊盜案件，經臺灣臺北地方法院以108年度審簡字第10
    51號判決判處有期徒刑2月（2次），應執行有期徒刑3月確
    定。上開①至⑤、⑦案件，經本院以109年度聲字第527號裁定
    應執行有期徒刑1年10月確定（下稱乙刑期），上開甲、乙
    刑期接續執行，於民國110年4月27日執行完畢（接續執行另
    案拘役，於110年7月31日始出監）等情，為被告所不爭執，
    並經檢察官主張本件被告構成累犯暨請求加重其刑，復有檢
    察官提出之刑案資料查註紀錄表在卷可參，核與卷附臺灣高
    等法院被告前案紀錄表、在監在押全國紀錄表相符，是被告
    於有期徒刑執行完畢後5年內，故意再犯本案有期徒刑以上
    之罪，符合刑法第47條第1項之累犯要件。又依司法院釋字
    第775號解釋意旨，審酌被告構成累犯前案紀錄之罪質種類
    與本案犯罪情節均為竊盜犯罪，且衡酌該等前案紀錄之罪名
    輕重、犯罪次數、徒刑執行完畢之態樣、時期，皆足認被告
    先前刑之執行不足以發揮警告作用，堪認其對於刑罰之反應
    力薄弱，佐以其所犯本案之罪，加重最低本刑，亦無致個案
    過苛或不符罪刑相當原則，故依刑法第47條第1項規定，加
    重其刑（依司法院刑事裁判簡化通俗化原則，刑事判決主文
    得不記載累犯或其他刑法總則加重、減輕事由）。
  ㈢爰審酌被告有多次竊盜前科(不含前項累犯前科紀錄)，品行
    不佳，此有卷附臺灣高等法院被告前案紀錄表在卷足參，正
    值青壯，非無謀生能力，不思以正途獲取所需，反恣意以上
    開方法竊取他人財物，顯無尊重他人財產權之觀念，亦影響
    社會治安，所為應予非難；惟念及被告犯後坦承犯行，態度
    尚可，兼衡被告自陳國中畢業之教育程度，從事清潔工、月
    薪新臺幣2萬4千元、需扶養父親之家庭經濟狀況，及其犯罪
    之動機、目的、手段、被害人所受損失之程度等一切情狀，
    量處如主文所示之刑。
三、按犯罪所得，屬於犯罪行為人者，沒收之。前2項之沒收，
    於全部或一部不能沒收或不宜執行沒收時，追徵其價額。刑
    法第38條之1第1項前段、第3項定有明文。查本件被告竊得
    之水蜜桃禮盒7箱，均為其犯罪所得，雖未經扣案，揆諸上
    揭規定，仍應予宣告沒收，並於全部或一部不能沒收或不宜
    執行沒收時，追徵其價額。
據上論斷，應依刑事訴訟法第273條之1第1項、第299條第1項前
段、第310條之2、第454條第2項，刑法第321條第1項第1款、第4
7條第1項、第38條之1第1項前段、第3項，刑法施行法第1條之1
，判決如主文。
本案經檢察官黃彥琿偵查起訴，檢察官盧祐涵到庭執行職務。
中　　華　　民　　國　　111 　年　　6 　　月　　10　　日
                  刑事第二十五庭  法  官  王綽光
上列正本證明與原本無異。
如不服本判決，應於判決送達後20日內敘明上訴理由，向本院提
出上訴狀 (應附繕本) ，上訴於臺灣高等法院。其未敘述上訴理
由者，應於上訴期間屆滿後20日內向本院補提理由書「切勿逕送
上級法院」。
                                  書記官  張家瑋
中　　華　　民　　國　　111 　年　　6 　　月　　14　　日
 附錄本案論罪科刑法條全文：
中華民國刑法第321條
犯前條第1項、第2項之罪而有下列情形之一者，處6月以上5年以
下有期徒刑，得併科50萬元以下罰金：
一、侵入住宅或有人居住之建築物、船艦或隱匿其內而犯之。
二、毀越門窗、牆垣或其他安全設備而犯之。
三、攜帶兇器而犯之。
四、結夥三人以上而犯之。
五、乘火災、水災或其他災害之際而犯之。
六、在車站、港埠、航空站或其他供水、陸、空公眾運輸之舟、
    車、航空機內而犯之。
前項之未遂犯罰之。
--------------------------------------------------------
【附件】
臺灣新北地方檢察署檢察官起訴書
                                      111年度偵字第649號
　　被　　　告　陳尚斌　男　43歲（民國00年0月0日生）
　　　　　　　　　　　　住新北市○○區○○路000號4樓
                        （新北市中和戶政事務所）
　　　　　　　　　　　　居新北市○○區○○街00巷00號之1
　　　　　　　　　　　　國民身分證統一編號：Z000000000號
上列被告因竊盜案件，已經偵查終結，認應該提起公訴，茲將犯
罪事實及證據並所犯法條分敘如下：
　　　　犯罪事實
一、陳尚斌前因竊盜等案件，分別經法院判處有期徒刑3月、6月
    2月(2次)、2月(3次)、2月(4次)、3月、4月確定，上開案件
    經臺灣新北地方法院以109年度聲字第527號裁定應執行有期徒刑
    1年10月確定，於民國110年7月31日縮短刑期執行完畢。詎仍不
    知悔改，於110年9月19日1時36分許，意圖為自己不法之所有
    ，基於加重竊盜之犯意，在曹霖華位於新北市○○區○○路0段0
    0巷00弄00號1樓之居所前，見上址居所大門未鎖，趁無人注
    意之際，無故進入上址（侵入住居部分，未據告訴）住處，
    徒手竊取曹霖華所有、放置在冷藏庫之水蜜桃禮盒7箱，得
    手後旋即騎乘腳踏車逃逸。嗣曹霖華於同日7時許發覺上揭財
    物遭竊，調閱監視錄影畫面並報警處理，循線查悉上情。
二、案經曹霖華訴由新北市政府警察局中和分局報告偵辦。
　　　　證據並所犯法條
一、證據清單及待證事實：
編號 證據名稱 待證事實 1 被告陳尚斌於警詢時之供述 坦承於上揭時間，侵入告訴人曹霖華上址居所，竊取上揭財物得手之事實。 2 告訴人曹霖華於警詢時之指訴 證明伊所有之上揭財物，於上揭時、地遭被告竊取之事實。 3 監視器擷取與查獲照片共10張 佐證全部犯罪事實。 
二、核被告所為，係犯刑法第321條第1項第1款之侵入住居加重
    竊盜罪嫌。又被告曾受有前揭犯罪事實欄所載科刑執行情形，
    有刑案資料查註紀錄表1份附卷可稽，其於有期徒刑執行完畢後
    ，5年以內故意再犯本件有期徒刑以上之罪，為累犯，請參照大
    法官會議釋字第775號解釋意旨，審酌是否依刑法累犯規定加
    重其刑。至被告竊得如犯罪事實欄所示之財物，為犯行所得，
    請依刑法第38條之1第1項規定宣告沒收，如於全部或一部不
    能沒收或不宜執行沒收時，則請依刑法第38條之1第3項規定，
    追徵其價額。
三、至告訴及報告意旨認被告陳尚斌於上開時、地，尚竊取告訴
    人曹霖華所有之水蜜桃禮盒1箱乙情，然為被告堅詞否認。
    經查，現場監視器畫面並未攝得被告竊取水蜜桃禮盒之確切
    箱數，警方亦未從被告扣得上開數量水蜜桃禮盒，是此部分
    除告訴人片面指訴外，並無其他積極證據足以認定被告有竊
    取上開數量水蜜桃禮盒之犯行，自難遽為不利被告之認定，惟
    此部分若成立犯罪，因與前開起訴部分之基本社會事實同一，
    應為起訴效力所及，爰不另為不起訴之處分，附此敘明。
三、依刑事訴訟法第251條第1項提起公訴。
  　此　致
臺灣新北地方法院
中　　華　　民　　國　 111　　年　　2 　　月　　14　　日
　　　　　　　　　　　　　　　檢　察　官  黃彥琿